Inventaris van het archief van het Ministerie van Waterstaat, Handel en Nijverheid: Afdeling Arbeid en Fabriekswezen; Ministerie van Sociale Zaken en Taakvoorgangers: Afdeling Arbeid, 1893-1941 (1947)
Nationaal Archief, Den Haag
- Taakuitoefening, 2
  - Bescherming van derden door het voorkomen van gevaar, schade of hinder door fabrieken of werkplaatsen en stoomtoestellen, 2.4
    - Hinderwet 1875, 2.4.1
      - Uitvoering, 2.4.1.2
        - Vergunningen., 2.4.1.2.7
          - Stukken betreffende bij Koninklijk besluit en beschikking van de waarnemend Secretaris-Generaal verleende vergunningen tot het oprichten van inrichtingen door een departement van algemeen bestuur ingevolge artikel 26 van de Hinderwet, 1893-1941; 4166-4944; 779 omslagen
            - Smederijen, div.nrs.
              - Leeuwarden. K.B. van 7 januari 1913, n. 34, 4843
              - Leiden. K.B. van 15 augustus 1899, n. 29, 4844
              - Idem. K.B. van 20 juni 1923, n. 36, 4845
              - Roermond. K.B. van 27 october 1926, n. 37, 4846
              - Schaesberg. K.B. van 9 juni 1905, n. 42, 4847
              - Teteringen. 1910, 4657
              - Tilburg. 1910, 4662
              - Utrecht. K.B. van 20 juni 1910, n. 47, 4848
              - Idem. K.B. van 24 juni 1910, n. 50, 4849
              - Idem. 1912, 4314
              - Idem. K.B. van 8 februari 1918, n. 85, 4850
              - Idem. K.B. van 30 maart 1918, n. 12, 4851
              - IJmuiden. 1916, 4350
              - Zutphen. K.B. van 25 juni 1913, n. 58, 4852
            - Steenbakkerij, 4853
              - Schaesberg. K.B. van 4 mei 1903, n. 64 K.B. van 15 mei 1903, n. 37, 4853
            - Stoomgemaal, 4854
              - Schellingwoude. K.B. van 25 juli 1893, n. 32, 4854
            - Topografische inrichting, 4855-4857
              - 's-Gravenhage. K.B. van 6 juli 1917, n. 71, 4855
              - Idem. K.B. van 11 october 1921, n. 52, 4856
              - Idem. K.B. van 15 maart 1922, n. 61, 4857
            - Transportbaan (voor goederen), 4858
              - Amsterdam. K.B. van 11 maart 1932, n. 37, 4858
            - Ventilatie- en stofzuiginrichting, 4859
              - Utrecht. K.B. van 28 mei 1925, n. 209, 4859
            - Verlichtingsinstallatie, 4323
              - Amsterdam. 1922, 4323
            - Verwarmingsinrichtingen, 4323, 4497
              - Amsterdam. 1922, 4323
              - Den Helder. 1915, 4497
            - Vluchtige producten (bewaarplaatsen), div.nrs.
              - Catharijne/gem. Utrecht. 1938, 4365
              - Delft. K.B. van 1 augustus 1932, n. 42, 4860
              - Leiden. 1922, 4410
              - Zaandam (Hembrug). K.B. van 6 juni 1898, n. 64, 4861
            - Vuilnis- en mestbewaarplaatsen, div.nrs.
              - Alphen. K.B. van 16 november 1916, n. 18, 4862
              - Amersfoort. K.B. van 21 juli 1913, n. 59, 4863
              - Idem. K.B. van 3 juli 1914, n. 82, 4864
              - Idem. K.B. van 15 october 1915, n. 16, 4865
              - Idem. K.B. van 20 october 1920, nrs 94 en 95, 4866
              - Amsterdam. K.B. van 11 juli 1921, n. 69, 4867
              - Anlo. K.B. van 1 november 1909, n. 99, 4868
              - Idem. K.B. van 4 september 1923, n. 44, 4869
              - Arnhem. K.B. van 12 juni 1913, n. 12, 4870
              - Bergen op Zoom. K.B. van 29 januari 1913, n. 59, 4871
              - Idem. K.B. van 11 october 1923, n. 55, 4872
              - Idem. K.B. van 2 februari 1924, n. 44, 4873
              - Bergeijk. K.B. van 30 november 1909, n. 47, 4874
              - Bladel. K.B. van 30 november 1909, n. 46, 4875
              - Boxtel. K.B. van 11 februari 1911, n. 52, 4876
              - Breda. K.B. van 19 juni 1914, n. 56, 4877
              - Brunssum. K.B. van 24 juli 1923, n. 50, 4878
              - Buitenpost. K.B. van 12 januari 1927, n. 27, 4879
              - Bussum. K.B. van 11 juli 1921, n. 68, 4880
              - Doetinchem. K.B. van 21 juni 1921, n. 61, 4881
              - Dokkum. K.B. van 29 november 1927, n. 41, 4882
              - Ede. K.B. van 11 december 1905, n. 33, 4883
              - Idem. K.B. van 26 november 1906, n. 34, 4884
              - Idem. 1907, 4298
              - Idem. 1914, 4836
              - Idem. K.B. van 6 augustus 1918, n. 69, 4885
              - Emmen. K.B. van 13 augustus 1921, n. 57, 4886
              - Groningen. K.B. van 29 maart 1923, n. 72, 4887
              - Haarlem. K.B. van 20 juni 1907, n. 67, 4888
              - Harderwijk. K.B. van 24 februari 1919, n. 16, 4889
              - Idem. K.B. van 18 juni 1921, n. 13, 4890
              - Heer. 1915, 4302
              - 's-Heerenberg. K.B. van 2 october 1915, n. 17, 4891
              - Heerlen. K.B. van 26 maart 1913, n. 87, 4892
              - Heeze. K.B. van 27 januari 1923, n. 62, 4893
              - Helmond. K.B. van 9 februari 1918, n. 50, 4894
              - Hengelo. K.B. van 9 november 1929, n. 45, 4895
              - 's-Hertogenbosch. K.B. van 28 november 1907, nrs 45 en 46, 4896
              - Idem. K.B. van 19 april 1916, n. 53, 4897
              - Hoensbroek. K.B. van 19 januari 1911, n. 12, 4898
              - Idem. K.B. van 18 februari 1920, n. 155, 4899
              - Horst. K.B. van 26 februari 1918, n. 83, 4900
              - Hulst/gem. Clinge. K.B. van 29 maart 1921, n. 56, 4901
              - Kampen. K.B. van 16 november 1905, n. 59, 4902
              - Leeuwarden. K.B. van 16 januari 1923, n. 61, 4903
              - Leusden. K.B. van 21 april 1921, n. 60, 4904
              - Maastricht. K.B. van 13 juni 1917, n. 27, 4905
              - Marum. K.B. van 6 januari 1923, n. 50, 4906
              - Medemblik. K.B. van 24 februari 1893, n. 15, 4907
              - Meppel. K.B. van 11 maart 1912, n. 39, 4908
              - Nieuwer-Amstel. K.B. van 2 april 1921, n. 65, 4909
              - Nijkerk. K.B. van 30 Juni 1921, n. 97, 4910
              - Nijmegen. 1905, 4291
              - Idem. K.B. van 25 juli 1908, nrs 61 en 62, 4911
              - Idem. 1910, 4303
              - Ommen. K.B. van 7 februari 1925, n. 21, 4912
              - Oostburg. K.B. van 9 februari 1922, n. 61, 4913
              - Ootmarsum. K.B. van 13 maart 1923, n. 74, 4914
              - Oss. K.B. van 16 october 1922, n. 51, 4915
              - Panningen/gem. Den Helder. K.B. van 5 augustus 1920, n. 50, 4916
              - Raalte. K.B. van 1 mei 1923, n. 51, 4917
              - Roermond. K.B. van 5 juli 1921, n. 61, 4918
              - Roosendaal. K.B. van 6 mei 1926, n. 50, 4919
              - Sittard. K.B. van 5 augustus 1920, n. 51, 4920
              - Tilburg. K.B. van 9 mei 1911, nrs 51 en 52, 4921
              - Utrecht. K.B. van 17 juni 1903, n. 37, 4922
              - Idem. 1912, 4314
              - Idem. K.B. van 18 april 1913, n. 71, 4923
              - Venlo. K.B. van 7 januari 1913, n. 36, 4924
              - Idem. K.B. van 4 november 1913, n. 49, 4925
              - Venray. K.B. van 6 juli 1923, n. 58, 4926
              - Vlagtwedde. K.B. van 15 april 1921, n. 99, 4927
              - Vlissingen. K.B. van 15 maart 1923, n. 44, 4928
              - Weert. K.B. van 28 februari 1910, n. 62, 4929
              - Wezep/gem. Oldebroek. K.B. van 16 april 1921, n. 116, 4930
              - Winschoten. K.B. van 6 december 1927, n. 23, 4931
              - Wormerveer. K.B. van 26 mei 1921, n. 57, 4932
              - Zutphen. K.B. van 18 juni 1918, n. 78, 4933
              - Zwolle. K.B. van 22 januari 1930, n. 17, 4934
            - Wasserij, 4935-4936
              - Woerden. K.B. van 6 april 1916, n. 19, 4935
              - Idem. K.B. van 16 april 1921, n. 117, 4936
            - Waterleidinginstallatie, 4937-4938
              - IJmuiden. K.B. van 11 december 1897, n. 36, 4937
              - Idem. K.B. van 23 april 1915, n. 11, 4938
            - Werkplaatsen (voor motoren), 4939-4944
              - Abstede/gem. Utrecht. K.B. van 19 november 1920, n. 57, 4939
              - Delft. K.B. van 9 september 1916, n. 18, 4940
              - 's-Gravenhage. Besch. wnd. S-G van 20 februari 1941, n. 45 H, 4941
              - Haarlem. K.B. van 4 november 1922, n. 68, 4942
              - 's-Hertogenbosch. K.B. van 11 juli 1929, n. 32, 4943
              - Naarden. K.B. van 6 juni 1929, n. 99, 4944
            - IJkinrichting, 4187
              - Amsterdam. 1935, 4187
          - Stukken betreffende bij Koninklijk besluit en beschikking van de waarnemend Secretaris-Generaal verleende vergunningen tot het oprichten van inrichtingen door provinciale besturen, waterschappen en spoorwegmaatschappijen ingevolge artikel 27 van de Hinderwet, 1893-1941
            - Provinciale besturen., 1)
              - Bemalingsinrichtingen, 4945-4950
                - Aalsmeer. K.B. van 2 februari 1937, n. 62, 4945
                - Adorp. K.B. van 7 mei 1935, n. 19, 4946
                - Groningen. Besch. wnd. S-G van 29 maart 1941, n. 93 H, 4947
                - Hoogezand. K.B. van 18 juli 1939, n. 8, 4948
                - Muiden. K.B. van 4 november 1930, n. 22, 4949
                - Nederhorst den Berg en Vreeland. K.B. van 23 augustus 1933, n. 75, 4950
              - Benzinebewaarplaatsen, 4951-4973
                - Alkmaar. K.B. van 26 februari 1920, n. 16, 4951
                - Idem. K.B. van 23 october 1933, n. 23, 4952
                - Arnhem. K.B. van 11 augustus 1917, n. 44, 4953
                - Beverwijk. K.B. van 28 maart 1940, n. 28, 4954
                - Bloemendaal. K.B. van 4 october 1923, n. 71, 4955
                - Idem. K.B. van 29 april 1932, n. 48, 4956
                - 's-Gravenhage. K.B. van 20 october 1911, n. 64, 4957
                - Groningen. K.B. van 12 april 1922, n. 41, 4958
                - Idem. K.B. van 12 october 1933, n. 43, 4959
                - Haarlemmermeer. K.B. van 7 februari 1938, n. 40, 4960
                - Idem. K.B. van 28 maart 1940, n. 29, 4961
                - Hoorn. K.B. van 19 januari 1934, n. 93, 4962
                - Idem. K.B. van 8 april 1940, n. 11, 4963
                - Laren (N.H.). K.B. van 28 maart 1940, n. 30, 4964
                - Leeuwarden. K.B. van 10 februari 1920, n. 29, 4965
                - Naarden. K.B. van 4 december 1937, n. 36, 4966
                - Purmerend. K.B. van 28 maart 1940, n. 26, 4967
                - Schagen. K.B. van 7 februari 1938, n. 41, 4968
                - Idem. K.B. van 28 maart 1940, n. 21, 4969
                - Velsen. K.B. van 26 april 1932, n. 30, 4970
                - Idem. K.B. van 18 december 1933, n. 39, 4971
                - Wormerveer. K.B. van 23 october 1933, n. 22, 4972
                - Zaandam. K.B. van 28 maart 1940, n. 27, 4973
              - Electriciteitsinrichtingen, electromotoren, 4974-4996, 5023
                - Bloemendaal. K.B. van 24 october 1922, n. 44, 4974
                - Idem. K.B. van 22 october 1934, n. 19, 4975
                - Idem. 1936, 5023
                - Idem. K.B. van 15 augustus 1936, n. 94, 4976
                - Castricum. K.B. van 12 november 1910, n. 42, 4977
                - Groningen. K.B. van 12 september 1923, n. 45, 4978
                - Idem. K.B. van 24 maart 1925, n. 29, 4979
                - Idem. K.B. van 15 februari 1932, n. 7, 4980
                - Haren. K.B. van 12 juni 1913, n. 51, 4981
                - Leeuwarden. K.B. van 29 januari 1920, n. 47, 4982
                - Idem. K.B. van 12 december 1921, n. 41, 4983
                - Idem. K.B. van 18 augustus 1926, n. 12, 4984
                - Idem. K.B. van 30 augustus 1928, n. 32, 4985
                - Idem. K.B. van 12 november 1929, n. 46, 4986
                - Idem. K.B. van 1 maart 1940, n. 19, 4987
                - Leiden. K.B. van 17 october 1918, n. 61, 4988
                - Loenen en Loosdrecht. K.B. van 21 november 1934, n. 38, 4989
                - Steenbergen. K.B. van 27 januari 1932, n. 11, 4990
                - Velsen. K.B. van 23 augustus 1933, n. 73, 4991
                - Idem. K.B. van 2 december 1935, n. 9, 4992
                - Idem. K.B. van 29 augustus 1939, n. 29, 4993
                - Vlissingen. K.B. van 16 mei 1919, n. 88, 4994
                - Zandvoort. K.B. van 5 october 1935, n. 35, 4995
                - Zoeterwoude. K.B. van 28 september 1912, n. 52, 4996
              - Havenexploitatie-werkplaats, 4997-4998
                - Delfzijl. Besch. wnd. S-G van 11 november 1940, n. 368 H, 4997
                - Idem. Besch. wnd. 8-G van 18 september 1941, n. 305 H, 4998
              - Houtbewerkingsinrichting, 4999
                - Oosterwolde. K.B. van 19 november 1929, n. 34, 4999
              - Hijs- en maalinrichting, 5000
                - Delfzijl. K.B. van 26 maart 1915, n. 31, 5000
              - Ketelhuis, 5001
                - Bloemendaal. K.B. van 8 november 1910, n. 76, 5001
              - Kunstmestbewaarplaats, 5002
                - Delfzijl. K.B. van 22 october 1931, n. 39, 5002
              - Lift, 5003
                - Arnhem. K.B. van 7 juli 1932, n. 7, 5003
              - Los- en laadinrichting, div.nrs.
                - Delfzijl. K.B. van 10 december 1921, n. 20, 5004
                - Idem. 1928, 5024
                - Idem. 1931, 5002
              - Pompinstallaties, 5005-5021, 5024
                - Aalsmeer. K.B. van 11 juli 1936, n. 26, 5005
                - Bennebroek. K.B. van 17 juli 1933, n. 28, 5006
                - , Idem. K.B. van 11 juni 1937, n. 51; K.B. van 9 december 1937, n. 56; K.B. van 17 october 1938, n. 25; Besch. wnd. S-G van 30 december 1940, n. 417 H; 5007
                - Bergen. K.B. van 31 october 1934, n. 44, 5008
                - Idem. K.B. van 6 augustus 1937, n. 32, 5009
                - Bloemendaal. K.B. van 31 maart 1927, n. 12, 5010
                - Castricum. K.B. van 7 april 1933, n. 26, 5011
                - Idem. K.B. van 28 augustus 1934, n. 131, 5012
                - Idem. K.B. van 26 juli 1935, n. 10, 5013
                - Idem. Besch. wnd. S-G van 1 mei 1941, n. 136 H, 5014
                - Idem. Besch. wnd. S-G van 23 juli 1941, n. 232 H, 5015
                - Delfzijl. 1928, 5024
                - Enkhuizen. K.B. van 26 juli 1937, n. 25, 5016
                - Heemskerk. Besch. wnd. S-G van 15 mei 1941, n. 142 H, 5017
                - 's-Hertogenbosch. K.B. van 24 maart 1936, n. 10, 5018
                - Laren (N.H.). K.B. van 14 december 1932, n. 12, 5019
                - , Idem. K.B. van 1 october 1936, n. 40; K.B. van 1 juli 1937, n. 40; 5020
                - Sloten. K.B. van 23 september 1938, n. 33, 5021
              - Reparatie-inrichtingen, 4974, 5022-5024
                - Bloemendaal. 1922, 4974
                - Idem. K.B. van 14 juli 1934, n. 16, 5022
                - Idem. K.B. van 15 juni 1936, n. 30, 5023
                - Delfzijl. K.B. van 25 mei 1928, n. 34, 5024
              - Smederijen, 5025-5028
                - Hoofddorp/gem. Haarlemmermeer. K.B. van 21 juli 1921, n. 64, 5025
                - Hoorn. K.B. van 9 october 1920, n. 46, 5026
                - Idem. K.B. van 18 april 1921, n. 92, 5027
                - Schagen. K.B. van 15 januari 1921, n. 46, 5028
              - Verwarmingsinstallatie, 5029
                - Arnhem. K.B. van 25 mei 1925, n. 29, 5029
              - Werkplaats (bootdienst), 5030-5031
                - Vlissingen. K.B. van 2 october 1922, n. 38, 5030
                - Idem. K.B. van 29 april 1932, n. 46, 5031
            - Waterschappen., 2)
              - Motoren en pompinstallaties, 5032-5038
                - Katwijk. Besch. wnd. S-G van 12 februari 1941, n. 37 H, 5032
                - Mijdrecht. K.B. van 20 augustus 1914, n. 17, 5033
                - Snelrewaard. K.B. van 8 november 1916, n. 24, 5034
                - Vuren en Dalem. K.B. van 27 april 1923, n. 42, 5035
                - Woerden. K.B. van 26 maart 1920, n. 41, 5036
                - Zegveld. K.B. van 21 februari 1924, n. 50, 5037
                - Zevenhoven. K.B. van 15 februari 1923, n. 38, 5038
              - Stoomgemalen, 5039-5049
                - Asperen. K.B. van 1 augustus 1895, n. 27, 5039
                - Haarlem/gem. Schoten. K.B. van 3 augustus 1939, n. 15, 5040
                - Haarlemmerliede en Spaarnwoude. K.B. van 3 september 1923, n. 52, 5041
                - Hardinxveld. Besch. wnd. S-G van 7 maart 1941, n. 54 H, 5042
                - Haren. K.B. van 24 october 1932, n. 35, 5043
                - Harmelen. K.B. van 18 juni 1896, n. 26, 5044
                - Heerde en Voorst. K.B. van 22 mei 1918, n. 43, 5045
                - Heukelum, Vuren en Dalem. K.B. van 1 juli 1913, n. 109, 5046
                - Snelrewaard. K.B. van 8 juli 1925, n. 39, 5047
                - Idem. K.B. van 18 maart 1938, n. 8, 5048
                - Weesperkarspel. K.B. van 25 januari 1936, n. 9, 5049
            - Spoorwegmaatschappijen., 3)
              - Bad- en wasinrichtingen, div.nrs.
                - Catharijne/gem. Utrecht. 1926, 5276
                - Groningen. 1926, 5278
                - Heerlen. 1913, 5252
                - Idem. 1925, 5280
                - Hoek van Holland. 1929, 5529
                - Rotterdam. K.B. van 30 september 1904, n. 77, 5050
                - Idem. 1925, 5547
                - Idem. 1926, 5548
                - Utrecht. K.B. van 30 september 1904, n. 78, 5051
              - Benzinebewaarplaatsen, 5052-5068
                - Amsterdam. K.B. van 2 mei 1893, n. 31, 5052
                - Idem. K.B. van 19 mei 1939, n. 22, 5053
                - Blerik/gem. Maasbree. K.B. van 20 januari 1923, n. 39, 5054
                - Catharijne/gem. Utrecht. K.B. van 5 april 1935, n. 36, 5055
                - Delfshaven. K.B. van 7 april 1933, n. 27, 5056
                - Delfzijl. K.B. van 23 september 1929, n. 28, 5057
                - Groningen. K.B. van 9 october 1924, n. 35, 5058
                - Haarlem. K.B. van 5 juni 1926, n. 68, 5059
                - Idem. K.B. van 23 maart 1938, n. 8, 5060
                - Hoorn. K.B. van 20 juli 1929, n. 10, 5061
                - Loosduinen/gem. 's-Gravenhage. K.B. van 28 maart 1924, n. 23, 5062
                - Idem. K.B. van 9 september 1931, n. 22, 5063
                - Stompwijk. K.B. van 4 februari 1910, n. 86, 5064
                - Uitgeest. K.B. van 8 april 1932, n. 33, 5065
                - Zwolle. K.B. van 28 december 1912, n. 40, 5066
                - Idem. K.B. van 18 november 1924, n. 37, 5067
                - Idem. K.B. van 19 mei 1930, n. 25, 5068
              - Dekkledeninrichting, 5069
                - Catharijne/gem. Utrecht. K.B. van 18 april 1921, n. 91, 5069
              - Dynamo's, div.nrs.
                - Catharijne/gem. Utrecht. 1911, 5403
                - Goes. 1928, 5515
                - Haarlem. 1908, 5422
                - Maastricht. 1933, 5153
                - Stompwijk. K.B. van 18 mei 1909, n. 21, 5070
                - Zwolle. K.B. van 3 februari 1920, n. 27, 5071
              - Electriciteitsinrichtingen, electromotoren, div.nrs.
                - Aardenburg. K.B. van 27 juli 1927, n. 38, 5072
                - Alkmaar. 1912, 5352
                - Idem. K.B. van 13 november 1930, n. 31, 5073
                - Almelo. K.B. van 6 juni 1906, n. 39, 5074
                - Amersfoort. K.B. van 8 augustus 1916, n. 32, 5075
                - Idem. K.B. van 14 januari 1920, n. 6, 5076
                - Idem. Besch. wnd. S-G van 8 mei 1941, n. 147 H, 5077
                - Amsterdam. K.B. van 18 september 1893, n. 34, 5078
                - Amsterdam. K.B. van 18 januari 1905, n. 23, 5079
                - Idem. K.B. van 5 november 1913, n. 35, 5080
                - Idem. K.B. van 7 augustus 1916, n. 35, 5081
                - Idem. K.B. van 30 juli 1920, n. 60, 5082
                - Idem. 1927, 5275
                - Idem. K.B. van 13 juni 1927, n. 8, 5083
                - Idem. K.B. van 28 februari 1931, n. 20, 5084
                - Idem. K.B. van 16 juni 1937, n. 23, 5085
                - Idem. Besch. wnd. S-G van 30 april 1941, n. 123 H, 5086
                - Arnhem. K.B. van 2 november 1899, n. 33, 5087
                - Idem. K.B. van 6 maart 1911, n. 72, 5088
                - Idem. K.B. van 13 november 1914, n. 25, 5089
                - Idem. K.B. van 2 juni 1924, n. 40, 5090
                - Idem. K.B. van 10 augustus 1928, n. 59, 5091
                - Idem. K.B. van 8 mei 1937, n. 15, 5092
                - Idem. K.B. van 29 januari 1940, n. 21, 5093
                - Assendelft. K.B. van 10 december 1930, n. 14, 5094
                - Beverwijk. K.B. van 4 juni 1930, n. 49, 5095
                - Blerik/gem. Maasbree. K.B. van 15 juli 1914, n. 50, 5096
                - Idem. K.B. van 14 juni 1916, n. 21, 5097
                - Boxtel. K.B. van 24 april 1937, n. 58, 5098
                - Breda. 1931, 5503
                - Catharijne/gem. Utrecht. 1911, 5403
                - Idem. K.B. van 11 september 1912, n. 71, 5099
                - Idem. K.B. van 30 juni 1914, n. 69, 5100
                - Idem. K.B. van 6 januari 1915, n. 31, 5101
                - Idem. 1917, 5505
                - Idem. K.B. van 16 augustus 1919, n. 38, 5102
                - Idem. K.B. van 23 september 1920, n. 75, 5103
                - Idem. K.B. van 10 december 1921, n. 19, 5104
                - Idem. K.B. van 3 februari 1925, n. 31, 5105
                - Idem. K.B. van 18 september 1937, n. 29, 5106
                - Idem. Besch. wnd. S-G van 20 november 1940, n. 380 H, 5107
                - Delft. K.B. van 14 februari 1927, n. 16, 5108
                - Dordrecht. 1927, 5245
                - Ede. K.B. van 22 mei 1937, n. 54, 5109
                - , Eindhoven. K.B. van 31 october 1913, n. 47; K.B. van 10 maart 1914, n. 34; 5110
                - Enkhuizen. K.B. van 15 juni 1904, n. 33, 5111
                - Eijsden. K.B. van 2 mei 1905, n. 38, 5112
                - , Feijenoord. K.B. van 10 mei 1904, n. 45; K.B. van 7 november 1904, n. 25; 5113
                - Gennep. K.B. van 20 september 1905, n. 50, 5114
                - Gouda. 1935, 5277
                - 's-Gravenhage. K.B. van 23 december 1903, n. 45, 5115
                - Idem. K.B. van 28 september 1918, n. 53, 5116
                - Idem. K.B. van 13 maart 1924, n. 55, 5117
                - Idem. K.B. van 6 november 1925, n. 35, 5118
                - Idem. K.B. van 22 mei 1937, n. 55, 5119
                - Grubbenvorst. K.B. van 19 augustus 1919, n. 30, 5120
                - Haarlem. K.B. van 16 mei 1904, n. 67, 5121
                - Idem. K.B. van 14 maart 1914, n. 42, 5122
                - Idem. K.B. van 26 mei 1922, n. 117, 5123
                - Haarlem. K.B. van 4 maart 1927, n. 12, 5124
                - Haarlemmerliede-Spaarnwoude. K.B. van 4 november 1913, n. 56, 5125
                - Heerlen. K.B. van 10 augustus 1914, n. 37, 5126
                - Idem. K.B. van 4 maart 1924, n. 12, 5127
                - Idem. K.B. van 5 juli 1933, n. 67, 5128
                - Idem. K.B. van 5 september 1933, n. 14, 5129
                - , 's-Hertogenbosch. K.B. van 11 maart 1896, n. 26; K.B. van 26 juli 1898, n. 36; 5130
                - Idem. 1924, 5527
                - Idem. K.B. van 3 juni 1937, n. 39, 5131
                - Hillegersberg. K.B. van 5 juni 1925, n. 56, 5132
                - Idem. Besch. wnd. S-G van 19 augustus 1941, n. 271 H, 5133
                - Hilversum. Besch. wnd. S-G van 26 maart 1941, n. 88 H, 5134
                - Hoek van Holland. K.B. van 12 september 1895, n. 42, 5135
                - Idem. K.B. van 16 october 1902, n. 23, 5136
                - Lage-Zwaluwe. K.B. van 17 september 1898, n. 26, 5137
                - Leiden. K.B. van 20 januari 1927, n. 33, 5138
                - Leidschendam/gem. Stompwijk. K.B. van 23 september 1908, n. 58, 5139
                - Idem. K.B. van 18 mei 1909, n. 22, 5140